【裁判字號】    90,易,2611
【裁判日期】    901030
【裁判案由】    竊盜
【裁判全文】
臺灣臺中地方法院刑事判決                          九十年度易字第二六一一號
    公  訴  人  臺灣臺中地方法院檢察署檢察官
    被      告  甲○○
右列被告因竊盜案件，經檢察官聲請簡易判決處刑（九十年度偵字第一二六八○號）
，本院臺中簡易庭認為不宜適用簡易程序，移由本院刑事庭審理，本院判決如左：
    主  文
甲○○竊盜未遂，處罰金參仟元，如易服勞役，以參佰元折算壹日。
    事  實
一、甲○○前於民國八十九年間犯偽造文書案件，經本院以八十九年度訴字第二七八
    三號判決判處有期徒刑四月，緩刑二年，並於九十年一月十三日確定在案，現仍
    於緩刑期間內。仍不知警惕，於九十年七月十七日凌晨四時許，行經喜全建設公
    司設於臺中市○○區○○路與崇德十路口「石上清泉」樣品屋時，因酒後口渴，
    ，適見上開預售屋內有堆置蒸餾水瓶，且門未上鎖，乃推門入內，欲竊取蒸餾水
    解渴，惟進入後始發現上開蒸餾水瓶中已無蒸餾水，因而未能得逞。甲○○因推
    門入內時觸動裝置於門檻上方之保全系統感應器，而為適時趕到之俊邦保全公司
    機動員乙○○發覺，並通知喜全建設公司業務員丙○○到場後報警處理。
二、案經臺中市警察局第五分局報告臺灣臺中地方法院檢察署檢察官聲請簡易判決處
    刑，本院臺中簡易庭認為不宜適用簡易程序，移由本院刑事庭審理。
    理  由
一、訊據被告甲○○固坦承有於右揭時地因口渴見到「石上清泉」樣品屋內有蒸餾水
    ，因而進入屋內，但因礦泉水瓶內是空的，所以未得逞等情不諱，惟辯稱當時喝
    了酒，迷迷糊糊的云云，惟查，右揭事實，業據證人即喜全建設公司業務員丙○○於警訊及本院調查時到庭證述：伊經保全人員通知趕到現場時，被告在場，樣
    品屋之門上方保全系統電線掉落，惟並無物品失竊等情明確；另證人即俊邦保全
    公司機動員乙○○亦於警訊及本院調查時證稱：伊當天接到公司管制室通報後，
    趕到「石上清泉」樣品屋時，正好看到被告開門出來，並稱裡面沒有水，找不到
    水喝等語甚詳，核與被告上開自白互核相符。被告雖以當時已喝醉云云置辯，經
    查，被告於警訊及偵查中就其進入「石上清泉」樣品屋及為證人乙○○發現之經
    過等情節，均能詳細供述，且於本院調查時復供稱：當場被證人乙○○發現時伊
    知情，因證人乙○○係開一輛巡邏車到現場等語，足見被告行為當時之意識應屬
    清楚；另證人丙○○於本院調查時亦證稱：「（問：被告當時有喝酒？）我不清
    楚，他有說他有喝酒，但他能很清楚的跟我對談」等語，是依證人丙○○之上開
    證言，益證被告著手上開竊盜行為之時，係在自由意識下著手上開犯行，並無因
    飲酒而陷於精神耗弱或心神喪失之狀態。進一步言，被告行為時既對於外界事物
    ，非全然缺乏知覺理會及判斷作用，其精神狀態尚稱正常，縱認其行為前確曾飲
    酒，惟此亦屬原因自由行為，尚不得援引之而卸免其刑責，是被告上開所辯，乃
    屬飾卸之詞，委無可採。另查證人乙○○及丙○○於本院調查時均證稱：當時門
    並未被破壞等語；證人丙○○復證稱：門鎖是之前鎖的，已經有一段時間未去察
    看，所以不能肯定被告進入上開樣品屋時門有無上鎖等語，是被告供稱：並未破
    壞門鎖，係推門入內等語，即堪採信。又查上開樣品屋門上之保全系統掉落乙節
    ，固經證人乙○○及丙○○於警訊證述無訛，惟證人乙○○於本院調查時結證稱
    ：「˙˙˙一般在系統設定中如打開門太大力的話，有可能保全的線會掉下來，
    但只要再把它裝上去就好了。本件當時我去的時候保全線路是掉在地上，把它黏
    回去固定就好了˙˙˙」等語，足證被告推門入內時，門上保全系統之電線雖有
    掉落，但並未達毀壞之地步，應堪認定。此外，復有現場照片二張、警員林哲智
    所製作之職務報告一份在卷可憑，因而本件事證明確，被告犯行堪以認定，應予
    依法論科。
二、核被告所為，係犯刑法第三百二十條第三項、第一項竊盜未遂之罪嫌。被告已著
    手於竊盜行為之實施，而未至竊得財物之結果，為未遂犯，應依刑法第二十六條
    前段之規定減輕其刑。爰審酌被告於緩刑期間內更行犯罪，素行不良，有臺灣臺
    中地方法院檢察署刑案查註記錄表及臺灣高等法院被告全國前案紀錄表各一份在
    卷足按，行竊之動機係為解渴，手段尚屬平和，犯罪所生之損害，且犯後大致坦
    承犯行，顯見悔悟之意等一切情狀，量處如主文所示之刑，並諭知易服勞役之折
    算標準。
據上論斷，應依刑事訴訟法第四百五十二條、第二百九十九條第一項前段，第三百二
十條第三項、第一項、第二十六條前段、第四十二條第二項，罰金罰鍰提高標準條例
第一條前段、第二條，判決如主文。
中      華      民      國    九十    年      十      月      三十    日
                                臺灣臺中地方法院刑事第七庭
                                 審判長法  官  夏  一  
                                       法  官  林  郁  婷
                                       法  官  郭  妙  俐
右正本證明與原本無異。
如不服本判決，應於判決送達後十日內，向本院提出上訴狀。
                                       書記官
中      華      民      國    九十    年      十      月     三十一     日
附錄本案論罪科刑法條全文：
刑法第三百二十條
意圖為自己或第三人不法之所有，而竊取他人之動產者，為竊盜罪，處五年以下有期
徒刑、拘役或五百元以下罰金。
意圖為自己或第三人不法之利益，而竊佔他人之不動產者，依前項之規定處斷。
前二項之未遂犯罰之。


司法院資訊處製作；財團法人民間司法改革基金會備份。
